【裁判字號】    96,易,3139
【裁判日期】    970122
【裁判案由】    毒品危害防制條例
【裁判全文】
臺灣臺北地方法院刑事判決              96年度易字第3139號
聲  請  人  臺灣臺北地方法院檢察署檢察官
被      告  甲○○
上列被告因違反毒品危害防制條例案件，經檢察官提起公訴（九
十六年度毒偵字第三０六八號），被告於準備程序進行中就被訴
事實為有罪之陳述，經本院裁定改行簡式審判程序，判決如下：
    主  文
甲○○施用第二級毒品，累犯，處有期徒刑陸月，如易科罰金，
以新臺幣壹仟元折算壹日。扣案之吸食器壹組沒收之，殘渣袋壹
只（內含第二級毒品安非他命殘渣，量微無法析離）沒收銷燬之
。
    事  實
一、甲○○前因施用毒品案件，經臺灣板橋地方法院以九十二年
    度毒聲字第三五八一號裁定送觀察、勒戒後，認無繼續施用
    毒品之傾向，於民國九十二年十二月八日執行完畢釋放，並
    經臺灣板橋地方法院檢察署檢察官以九十二年度毒偵字第三
    七七五號為不起訴處分確定；另因違反洗錢防制法案件，經
    臺灣板橋地方法院於九十三年三月十日以九十三年度簡字第
    七三八號判處有期徒刑五月，嗣於九十三年五月三日確定，
    於九十四年一月三十一日執行完畢；又因施用毒品案件，經
    本院於九十六年七月二十六日以九十六年度易字第一四七七
    號判處有期徒刑五月，減為有期徒刑二月又十五日（嗣於九
    十六年十一月二十日易科罰金執行完畢）；詎猶不知悔改，
    於觀察、勒戒執行完畢釋放後五年內，復基於施用第二級毒
    品安非他命之犯意，於九十六年九月二十六日晚間八時許，
    在臺北市○○區○○街一三七號華冠飯店七０二室內，以將
    安非他命置放於自製之吸食器內燒烤產生煙霧後吸食之方式
    ，施用第二級毒品安非他命及甲基安非他命一次。嗣為警於
    九十六年九月二十七日下午二時五十分許，在上址查獲，並
    扣得其所有供施用安非他命所用之吸食器一組及殘渣袋一只
    （內含第二級毒品安非他命殘渣，量微無法析離），而查知
    上情。
二、案經臺北市政府警察局萬華分局報請臺灣臺北地方法院檢察
    署檢察官偵查起訴。
    理  由
一、按被告以外之人於審判外之言詞或書面陳述，除法律有規定
    者外，不得作為證據，刑事訴訟法第一百五十九條第一項定
    有明文；復按被告以外之人於審判外之陳述，雖不符前四條
    之規定，而經當事人於審判程序同意作為證據，法院審酌該
    言詞陳述或書面陳述作成時之情況，認為適當者，亦得為證
    據；當事人、代理人或辯護人於法院調查證據時，知有第一
    百五十九條第一項不得為證據之情形，而未於言詞辯論終結
    前聲明異議者，視為有前項之同意；同法第一百五十九條之
    五規定甚明。本案所據以認定被告甲○○犯罪事實之證據，
    其中屬傳聞證據部分，因被告及公訴人於本院言詞辯論終結
    前，均未對於證據能力聲明異議，依刑事訴訟法第一百五十
    九條之五規定，視為同意上開證據具備證據能力，本院認亦
    無違法或不當之情況，是該傳聞證據均具備證據能力，合先
    敘明。
二、上揭犯罪事實，業據被告甲○○於警詢、偵查及本院審理中
    均坦承不諱，且其為警查獲時所採集之尿液，經送臺灣尖端
    先進生技醫藥股份有限公司以酵素免疫分析法初步檢驗，復
    依氣相層析質譜議確認檢驗結果，確呈安非他命及甲基安非
    他命陽性反應，此有該公司濫用藥物檢驗報告及臺北市政府
    警察局偵辦毒品案件尿液檢體委驗單各一紙在卷可稽（見偵
    查卷第四四、四五頁），復有臺北市政府警察局萬華分局搜
    索、扣押筆錄、扣押物品目錄表及扣押物品收據各一件及查
    獲物品照片二張存卷可稽，且有被告所有供施用安非他命所
    用之吸食器一組及殘渣袋一只（內含第二級毒品安非他命殘
    渣，量微無法秤重）扣案可佐，足認被告前開任意性之自白
    應與事實相符，堪以採信。又被告前因施用毒品案件，經臺
    灣板橋地方法院以九十二年度毒聲字第三五八一號裁定送觀
    察、勒戒後，認無繼續施用毒品之傾向，於九十二年十二月
    八日執行完畢釋放，並經臺灣板橋地方法院檢察署檢察官以
    九十二年度毒偵字第三七七五號為不起訴處分確定，有臺灣
    高等法院被告前案紀錄表附卷可參。是被告於前開觀察勒戒
    執行完畢釋放後五年內，再犯本案施用毒品之犯行，事證明
    確，應予依法論科。
二、按施用第二級毒品安非他命及甲基安非他命後會影響記憶能
    力及自主神經系統，判斷力及意志力亦均受限制，甚至引起
    精神錯亂，抑制呼吸，並具有成癮性、濫用性，戒解不易，
    嚴重戕害人之身心健康，危害社會，是毒品危害防制條例第
    二條第二項第二款將之列為第二級毒品，不得非法施用或持
    有。是核被告所為，係犯毒品危害防制條例第十條第二項施
    用第二級毒品罪。被告施用第二級毒品前持有毒品之低度行
    為，應為其施用毒品之高度行為所吸收，不另論罪。又被告
    前因違反洗錢防制法案件，經臺灣板橋地方法院於九十三年
    三月十日以九十三年度簡字第七三八號判處有期徒刑五月，
    嗣於九十三年五月三日確定，於九十四年一月三十一日執行
    完畢等情，有臺灣高等法院被告前案紀錄表在卷可憑，其於
    有期徒刑執行完畢後五年內故意再犯本案有期徒刑以上之罪
    ，為累犯，應依刑法第四十七條第一項規定加重其刑。爰審
    酌被告前已因施用毒品案件，經送請觀察、勒戒後，仍未能
    戒除毒癮，再犯本案施用毒品之犯行，戕害自身健康，漠視
    法令禁制，惟念其於犯最後坦承犯行，態度尚佳，兼衡其犯
    罪動機、手段、施用毒品之次數僅有一次等一切情狀，量處
    如主文所示之刑，並諭知易科罰金之折算標準，以示懲儆。
    至扣案之殘渣袋一只，內含第二級毒品安非他命殘渣（量微
    無法析離），此有臺北市政府警察局萬華分局查獲涉嫌毒品
    危害防治條例毒品初步鑑驗報告單一紙附卷可稽（見偵查卷
    第二十頁），為查獲之第二級毒品，不問屬於犯人與否，爰
    依毒品危害防制條例十八條第一項前段沒收銷燬之。另扣案
    之吸食器一組，則為被告以尋常物品自製而成，此據被告陳
    明在卷，並有照片二幀在卷可憑（見偵查卷第十九頁），尚
    非專供施用毒品之物，但為被告所有供犯本罪所用之物，業
    據被告陳明在卷，爰依刑法第三十八條第一項第二款規定宣
    告沒收之。
據上論斷，應依刑事訴訟法第二百八十四條之一、第二百九十九
條第一項前段，毒品危害防制條例第十條第二項、第十八條第一
項前段，刑法第十一條前段、第四十七條第一項、第四十一條第
一項前段、第三十八條第一項第二款，判決如主文。
本案經檢察官陳焜昇到庭執行職務。
中    華    民    國    97    年    1     月    22    日
                     刑事第十三庭   法  官 郭顏毓
上正本證明與原本無異。
如不服本判決，應於判決送達後10日內向本院提出上訴狀 (應抄
附繕本)。
                                    書記官 潘文賢
中    華    民    國    97    年    1     月    23    日
附錄本案論罪科刑法條：
毒品危害防制條例第十條
施用第一級毒品者，處六月以上五年以下有期徒刑。
施用第二級毒品者，處三年以下有期徒刑。


司法院資訊處製作；財團法人民間司法改革基金會備份。
